臺灣苗栗地方法院刑事判決
                                      110年度訴字第131號
公  訴  人  臺灣苗栗地方檢察署檢察官
被      告  徐家威




選任辯護人  朱逸群律師                      
上列被告因傷害等案件，經檢察官提起公訴（110年度偵字第550
號），本院判決如下：
    主  文
甲○○犯如附表編號1至4所示之各罪，均累犯，各處如附表編號1
至4主文欄所示之刑。應執行有期徒刑壹年，如易科罰金，以新
臺幣壹仟元折算壹日。
扣案之塑膠桶壹個沒收。
    犯罪事實
一、甲○○曾因至苗栗縣苗栗市西勢美南140號（下稱本案現場）
    請丙○○為其性服務而結識丙○○，其後似有意追求丙○○，惟為
    丙○○婉拒，甲○○基於恐嚇危害安全之犯意，於民國109年11
    月13日凌晨1時許，以暱稱「徐一威」透過通訊軟體LINE（
    下稱LINE）向丙○○傳送語音訊息稱「之前，我想說這樣子手
    榴彈用汽油彈同歸於盡，用車子怎樣子，不管你跟哪一個男
    人進去，我的車子直接撞下去然後三個人死在一起，你沒有
    機會再走出苗栗，這種邪惡的思想你絕對想不出來的，我曾
    經有過這種邪惡的思想，但是後來我還是相信你，你種的因
    ，我種我的果，我畢竟是沒有做這種事情，不然我所做出來
    的事情，不做則已，一鳴驚人，從此苗栗再沒有西勢美這個
    名稱，你相信嗎？」、「可以嗎？我可以啦！不是不行的，
    不要太小看我，我要做出來的事情真的會驚天動地的。我是
    憲兵退伍，又在監所待過26年的人，我知道的東西太多太多
    了，只是我沒有去做過而已，也沒有去實驗過，我不需要用
    到什麼特別東西，特別去買，機關槍不許啊，汽油彈可以吧
    。我買一桶汽油，棉花布塞一塞就變汽油彈啦，很簡單的事
    情啊，要做嗎？可以啊，車子直接踩，油門直接踩下去，然
    後直接撞進去，你沒有後路啦，你只有前門，你有沒有想過
    ，若一個人，如果是我，你怎麼出去？你可以先想想這個東
    西，你有後路嗎？沒有後路，你那一片，將會歸結為廢墟啊
    ！你想過嗎？」使丙○○其心生畏懼，致生危害於其生命安全
    。
二、甲○○於109年12月14日再度前往本案現場請丙○○為其性服務
    ，竟基於無故竊錄他人身體隱私部位之犯意，於丙○○洗澡時
    ，以手機之拍照功能，無故拍攝丙○○裸露背部隱私部位之相
    片，當天甲○○未先支付性服務之費用新臺幣（下同）1300元
    ，丙○○遂將甲○○逐出本案現場。
三、甲○○遭丙○○逐出後，竟懷恨在心，明知本案現場整區房屋老
    舊，內有許多性工作者及協助人員，如發生火災將致多人死
    傷，竟基於預備放火燒燬現有人所在之建築物、預備殺人之
    犯意，於翌（15）日晚間9時16分許，手提內盛汽油之塑膠
    桶（下稱本案汽油桶），走至本案現場門口，將大量汽油潑
    灑於地，適站於門口之丙○○之母乙○○見狀，欲搶下甲○○手中
    之本案汽油桶阻止甲○○，甲○○即轉向乙○○潑灑汽油後，未及
    點火而著手於放火、殺人之犯行，便迅速逃離現場，惟乙○○
    仍因遭甲○○潑灑汽油致受有雙眼外傷性急性結膜炎之傷害（
    業經乙○○當庭撤回告訴，詳如後述）。
四、丙○○、乙○○認潑灑汽油之人為甲○○，遂報警追查，警方因而
    通知甲○○至苗栗縣警察局苗栗分局接受詢問。甲○○接獲苗栗
    縣警察局苗栗分局詢問通知，竟意圖為自己不法之所有，基
    於恐嚇取財之犯意，於同年月20日晚間9時許，以LINE傳送
    上述拍攝丙○○隱私部位之相片予丙○○，再於同日深夜11時23
    分許，以LINE傳送文字訊息稱「我不管，你先匯給我五萬，
    把我家的費用先擺平」、「如今南苗這件事是因你而起，相
    信，也能因你而止」，惟因丙○○、乙○○二人業已報警且離開
    苗栗縣，甲○○乃未得逞。
五、案經丙○○委由陳智全律師及乙○○訴由苗栗縣警察局苗栗分局
    報告臺灣苗栗地方檢察署檢察官偵查起訴。
    理  由
壹、證據能力之說明：
一、本判決所引用被告甲○○（下稱被告）以外之人於審判外之言
    詞或書面陳述，業經本院於審判程序對當事人提示並告以要
    旨，檢察官、被告及辯護人均未就其證據能力聲明異議（本
    院卷第202、243至245頁），應認已獲一致同意作為證據，
    本院審酌相關陳述作成時之情況，尚無違法或證明力明顯過
    低之瑕疵，與本案待證事實復具有相當關連性，認為適當，
    不論該等傳聞證據是否具備刑事訴訟法第159條之1至第159
    條之4所定情形，依同法第159條之5第1項規定，均得作為證
    據。
二、以下認定犯罪事實所憑之非供述證據，均無違反法定程序而
    取得之情形，依刑事訴訟法第158條之4反面規定，自得作為
    本案證據使用。
貳、得心證之理由：
一、上開犯罪事實，業據被告於本院審理時坦承不諱（本院卷第
    240、246至249頁），核與告訴人丙○○（110年度偵字第550
    號卷《下稱偵卷》第51至53、55至59、182至183頁）、乙○○（
    偵卷第45至47、181至183、244頁）於警詢、偵訊之證述大
    致相符，並有本案現場監視器影像翻拍相片（偵卷第103至1
    09頁）、現場相片（偵卷第109至112頁）、扣案之塑膠桶及
    相片（偵卷第97、112頁）、被告LINE主頁及傳送之對話訊
    息翻拍相片（偵卷第115至117頁）、語音譯文（偵卷第175
    至176頁）、行經路線地圖（偵卷第173頁）在卷可佐，足認
    被告之任意性自白與事實相符，洵堪採信。
二、綜上所述，本案事證明確，被告之犯行均堪以認定，應予依
    法論科。
參、論罪科刑：
一、核被告所為，就犯罪事實一部分；係犯刑法第305條之恐嚇
    危害安全罪；就犯罪事實二部分；係犯刑法第315條之1第2
    款之竊錄身體隱私部位罪；就犯罪事實三部分，係犯刑法第
    173條第4項、第1項之預備放火燒燬現有人所在之建築物罪
    、第271條第3項、第1項之預備殺人罪；就犯罪事實四部份
    ，係犯刑法第346條第3項、第1項之恐嚇取財未遂罪。被告
    所犯預備放火燒燬現有人所在之建築物罪、預備殺人罪，為
    一行為觸犯數罪名之異種想像競合犯，應依刑法第55條前段
    規定，從一重之預備殺人罪處斷。被告所為上開犯行，犯意
    各別，行為互異，應予分論併罰。
二、被告前因不能安全駕駛動力交通工具之公共危險案件，經本
    院以109年度苗交簡字第462號判決，判處有期徒刑4月確定
    ，於109年8月24日易科罰金執行完畢，有刑案資料查註紀錄
    表1份在卷可查，其於受有期徒刑執行完畢後5年內，故意再
    犯本案有期徒刑以上之各罪，均為累犯，均應依刑法第47條
    第1項規定加重其刑。至司法院釋字第775號解釋係指個案應
    量處最低法定刑、又無法適用刑法第59條在內減輕規定之情
    形，法院應依此解釋意旨裁量不予加重最低本刑（最高法院
    108年度台上字第338號判決意旨參照），本案依被告累犯及
    犯罪情節，並無上開情事，自無從依上開解釋意旨裁量不予
    加重最低本刑。
三、被告已著手於恐嚇取財行為之實行而未得逞，爰依刑法第25
    條第2項減輕其刑，因被告所犯該罪同時有上開加重事由及
    未遂犯減輕事由，依刑法第71條第1項規定先加後減之。
四、爰以行為人之責任為基礎，審酌被告為成年人，因有意追求
    告訴人丙○○為其婉拒，竟以LINE傳送恐嚇訊息予告訴人丙○○
    ，復未經告訴人丙○○之同意，即竊錄其身體隱私部位，顯見
    嚴重欠缺尊重他人自主權及隱私之觀念，又持本案塑膠桶至
    案發現場潑灑汽油，幸經告訴人乙○○即時發覺阻止而未釀成
    重大傷亡，復不思依循正途賺取收入，卻以LINE傳送恐嚇取
    財訊息予告訴人丙○○，使其心生畏懼，雖未交付財物，然危
    害非輕，實有不該，並考量被告本案犯罪動機、目的、手段
    ，犯罪後於本院審理時坦承犯行，及告訴人丙○○於本院審理
    時表示不希望被告賠償、只希望被告不要來騷擾她，被告的
    言語恐嚇真的很恐怖；告訴人乙○○於本院審理時表示不是賠
    償的問題，是希望被告以後不要這樣了，其真的很害怕之意
    見（本院卷第241至242頁）；兼衡被告於本院審理時自述為
    高職畢業之智識程度，現從事開堆高機工作、月收入3萬多
    元之經濟狀況，及母親82歲、有中風後遺症之生活狀況（本
    院卷第249至250頁）等一切情狀，分別量處如附表編號1至4
    主文欄所示之刑。復審酌被告整體犯罪行為之罪質、侵害法
    益及犯罪手法、時間間隔，兼衡其各次犯罪情節、不法與罪
    責程度、犯後態度、數罪所反應被告人格特性與傾向、對被
    告施以矯正之必要性、刑罰增加對被告造成痛苦程度之加乘
    效果，考量比例原則、平等原則、責罰相當原則、重複評價
    禁止原則等，而為整體評價後，定其應執行之刑如主文所示
    ，並諭知易科罰金之折算標準。
五、沒收：　　
　　扣案之本案塑膠桶1個，係被告為預備殺人犯行所用之物，
    且為被告所有，業據被告於本院審理時供陳明確（本院卷第
    245頁），爰依刑法第38條第2項前段規定諭知沒收。
肆、不另為不受理諭知部分：
一、公訴意旨略以：被告於109年12月15日晚間9時16分許，提本
    案塑膠桶，走至本案現場，向站於門口之告訴人乙○○潑灑整
    桶汽油，致告訴人乙○○受有雙眼外傷性急性結膜炎之傷害，
    因認被告另涉犯刑法第277條第1項之傷害罪嫌。
二、按告訴乃論之罪，告訴人於第一審辯論終結前，得撤回其告
    訴；又告訴經撤回者，應諭知不受理之判決，刑事訴訟法第
    238條第1項、第303條第3款分別定有明文。查告訴人乙○○告
    訴被告傷害部分，公訴意旨認被告係觸犯刑法第277條第1項
    之傷害罪嫌，依同法第287條前段之規定，須告訴乃論。因
    告訴人乙○○業已於本院審理時當庭撤回告訴，有刑事聲請撤
    回告訴狀1紙在卷可佐（本院卷第261頁），依上揭規定，就
    被告涉犯傷害部分，本應諭知不受理之判決，惟因檢察官認
    此部分與前開經本院論罪科刑之預備殺人罪部分為想像競合
    犯之裁判上一罪關係，爰不另為公訴不受理之諭知。
據上論斷，應依刑事訴訟法第299條第1項前段，刑法第305條、
第315條之1第2款、第173條第4項、第1項、第271條第3項、第1
項、第346條第3項、第1項、第55條、第47條第1項、第25條第2
項、第51條第5款、第41條第1項前段、第8項、第38條第2項前段
，刑法施行法第1條之1第1項，判決如主文。
本案經檢察官唐先恆提起公訴，檢察官楊岳都到庭執行職務。
中　　華　　民　　國　111 　　年　　3　　月　　30　　日
                  刑事第四庭  審判長法　官　羅貞元
　　                                法　官  郭世顏
   　　                             法　官　紀雅惠
以上正本證明與原本無異。
如不服本判決應於收受判決後20日內向本院提出上訴書狀，並應
敘述具體理由（均應附繕本）。告訴人或被害人如對本判決不服
者，應具備理由請求檢察官上訴，其上訴期間之計算係以檢察官
收受判決正本之日期為準。
中　　華　　民　　國　111 　　年　　3　　月　　30　　日
                                    書記官  陳信全
附錄本案論罪科刑法條：
中華民國刑法第305條
以加害生命、身體、自由、名譽、財產之事恐嚇他人，致生危害
於安全者，處2年以下有期徒刑、拘役或9千元以下罰金。
中華民國刑法第315條之1
有下列行為之一者，處3年以下有期徒刑、拘役或30萬元以下罰
金：
一、無故利用工具或設備窺視、竊聽他人非公開之活動、言論、
    談話或身體隱私部位者。
二、無故以錄音、照相、錄影或電磁紀錄竊錄他人非公開之活動
    、言論、談話或身體隱私部位者。
中華民國刑法第173條
放火燒燬現供人使用之住宅或現有人所在之建築物、礦坑、火車
、電車或其他供水、陸、空公眾運輸之舟、車、航空機者，處無
期徒刑或7年以上有期徒刑。
失火燒燬前項之物者，處1年以下有期徒刑、拘役或1萬5千元以
下罰金。
第1項之未遂犯罰之。
預備犯第1項之罪者，處1年以下有期徒刑、拘役或9千元以下罰
金。
中華民國刑法第271條
殺人者，處死刑、無期徒刑或10年以上有期徒刑。
前項之未遂犯罰之。
預備犯第1項之罪者，處2年以下有期徒刑。
中華民國刑法第346條
意圖為自己或第三人不法之所有，以恐嚇使人將本人或第三人之
物交付者，處6月以上5年以下有期徒刑，得併科3萬元以下罰金
。
以前項方法得財產上不法之利益或使第三人得之者，亦同。
前二項之未遂犯罰之。
附表：
編號 犯罪事實 主文 1 如犯罪事實一所示 甲○○犯恐嚇危害安全罪，累犯，處有期徒刑參月，如易科罰金，以新臺幣壹仟元折算壹日。   2 如犯罪事實二所示 甲○○犯竊錄身體隱私部位罪，累犯，處有期徒刑參月，如易科罰金，以新臺幣壹仟元折算壹日。   3 如犯罪事實三所示 甲○○預備殺人，累犯，處有期徒刑陸月，如易科罰金，以新臺幣壹仟元折算壹日。 4 如犯罪事實四所示 甲○○犯恐嚇取財未遂罪，累犯，處有期徒刑肆月，如易科罰金，以新臺幣壹仟元折算壹日。